Fabian Retana

Desarrollador de software

+506 6440 5384

fabian.retana@gmail.com

San José, Costa Rica

PERFIL PROFESIONAL

Desarrollador de software con experiencia en front-end y back-end utilizando herramientas tecnológicas como Java, IBM SQL y Struts e interfaces de usuario React, Typescript y Redux Además, con experiencia con scripts en Powershell y la plataforma Azure DevOps.

EXPERIENCIA LABORAL

2022 - actual Heredia – Costa Rica

IBM

Desarrollador de software React

Función realizada:

Desarrollo de software con React, Redux, Typescript, IBM Carbon UI, Api Rest services Reimplementar código legacy hacia un nuevo framework moderno, escribir nuevas paginas, corregir errores y añadir nuevas funcionalidades.

Desarrollador de software Java

Función realizada:

Desarrollo basado en Java, con el Framework Struts, también se utilizó IBM DB2 Sql, Eclipse.

A cargo del mantenimiento de aplicación, corrección de errores, implementación de nuevas funcionalidades basado en historias y tasks.

2014 - 2022 Heredia – Costa Rica

Mckinsey & Co.

IT Analyst

Función realizada: Scipts de Powerhsell para automatizar instalación de aplicaciones en Windows 10/11

Azure DevOps, consumir pipelines, configurar y hacer los releases de las aplicaciones. Implementación y soporte para dispositivos en MobileIron

IT Advanced Support Specialist

Función realizada:

Soporte de aplicaciones y configuración de Software en Windows Server.

Soporte a dispositivos y sistemas.

IT Support

Función realizada: Soporte de aplicaciones en Windows y MacOs

Soporte a Software empresarial

FORMACION

2021 - actual San José-Costa Rica Bachillerato en desarrollo de software

HABILIDADES TECNICAS

Universidad Cenfotec

2020

IDIOMAS

Técnico análisis de datos Tecnológico de Costa Rica

San José-Costa Rica

Español: Nativo

Inglés: Profesional

React, Redux,
Jsx, Scss, Html
Java, Spring,

Springboot, Rest

HABILIDADES BLANDAS

Trabajo en equipo, compañerismo, compromiso, responsabilidad